臺灣臺南地方法院刑事判決　　　　　　 96年度交易字第136號
公　訴　人　臺灣臺南地方法院檢察署檢察官
被　　　告　甲○○
上列被告因公共危險案件，經檢察官提起公訴（96度營偵字第12
92號），被告於準備程序進行中為有罪之陳述，經本院合議庭裁
定由受命法官獨任進行簡式審判程序後，判決如下：
    主  文
甲○○服用酒類，不能安全駕駛動力交通工具而駕駛，累犯，處
有期徒刑捌月。
    事  實
一、甲○○前於民國（下同）91年間，因酒後駕車之公共危險案
    件，經臺灣嘉義地方法院以91年度交簡字第1193號判決判處
    拘役50日確定（此部分未構成累犯）；92年間又犯相同之罪
    ，經前開法院以92年度交簡字第419號判決判處有期徒刑4月
    確定，於92年10月8日執行完畢；94年間再犯相同之罪，經
    前開法院以94年度朴交簡字第37號判決判處有期徒刑5月確
    定，甫於95年2月27日執行完畢。詎猶不知悔改，復於96年8
    月26日凌晨3時20分前之某時，在台南市○○區○○路五段
    184巷108弄6號，飲用酒類後，已達不能安全駕駛動力交通
    工具之程度，仍騎乘車牌號碼QOP–759號之輕型機車，欲返
    回其位於嘉義市○區○○街40號之住處，途中因路況不熟而
    誤上國道1號高速公路，而為警於96年8月26日凌晨3時20分
    許，在臺南縣新營市○道○號○路北向288公里處前攔停，經
    以吐氣方式實施酒精濃度值測試，檢測其吐氣所含酒精濃度
    高達每公升0.91毫克，而查獲上情。
二、案經內政部警政署國道公路警察局第四警察隊報告臺灣臺南
    地方法院檢察署檢察官偵查起訴。
    理  由
一、本件係經被告甲○○於本院審理時當庭表示認罪，而經本院
    裁定以簡式審判程序加以審理，則依據刑事訴訟法第273 條
    之2、同法第159條第2項之規定，不適用傳聞法則有關限制
    證據能力之相關規定，合先敘明。
二、上揭犯罪事實，業據被告於警詢及偵、審中坦承不諱，並有
    吐氣酒精濃度測試紙、刑法第185條之3案件測試觀察紀錄表
    各1份附卷可資佐證。按汽車駕駛人飲用酒類或其他類似物
    後其吐氣所含酒精濃度超過每公升0.25毫克或血液中酒精濃
    度超過百分之0.05者，不得駕車，道路交通安全規則第114
    條第2款定有明文。又刑法第185條之3規定所稱之「不能安
    全駕駛」，係屬抽象危險犯，並不以發生具體危險為必要，
    對於飲酒後呼氣酒精濃度已達每公升0.55毫克（0.55MG\L）
    以上，肇事率為一般正常人之10倍，認為已達不能安全駕車
    之標準，此業經法務部88年5月18日以法88檢字第001669號
    函公告週知。查本件被告為警攔查時有對交通號誌無反應或
    遲緩、出入車門有困難等駕駛操控力欠佳及多話、語無倫次
    等情，有上開測試觀察紀錄表在卷可稽；且其吐氣後之酒精
    濃度已高達每公升0.91毫克，遠超過上開標準，足見被告已
    達不能安全駕駛動力交通工具之情狀甚明，被告犯行當可認
    定。
三、核被告所為，係犯刑法第185條之3之公共危險罪。又被告於
    92年間曾犯相同罪名，經臺灣嘉義地方法院以92年度交簡字
    第419號判決判處有期徒刑4月確定，於92年10月8日執行完
    畢；94年間再犯相同罪名，經前開法院以94年度朴交簡字第
    37 號判決判處有期徒刑5月確定，於95年2月27日執行完畢
    等情，有上開臺灣高等法院被告前案紀錄表1份在卷可憑，
    其於5年之內，故意再犯本件有期徒刑以上之罪，為累犯，
    應依刑法第47條第1項之規定，加重其刑。本院審酌被告犯
    罪之動機、生活狀況，以及其犯罪後業已坦白承認所為，犯
    後態度雖稱良好，然其學歷為高中檢定通過、具相當之教育
    程度，竟酒後駕車為警攔查所測得之吐氣酒精濃度高達每公
    升0.91 毫克，顯見其惡性非輕，又其前於91年間，因酒後
    駕車之公共危險案件，經臺灣嘉義地方法院以91年度交簡字
    第11 93 號判決判處拘役50日確定，於92年間又犯相同之罪
    ，經前開法院以92年度交簡字第419號判決判處有期徒刑4月
    確定，於92年10月8日執行完畢，於94年間再犯相同之罪，
    經前開法院以94年度朴交簡字第37號判決判處有期徒刑5月
    確定，甫於95年2月27日執行完畢等情，亦據前述臺灣高等
    法院被告前案紀錄表記載明確，卻仍竟不知悔改，於前案執
    行完畢後不久旋即第4度觸犯相同之酒後駕車公共危險罪，
    足見其素行欠佳，且毫無悔意，惟幸未造成任何交通事故及
    其他人員之傷亡等一切情狀，量處如主文所示之刑。至於檢
    察官雖就本件具體求刑有期徒刑10月，然因被告犯後坦承犯
    行且未造成任何交通事故及其他人員之傷亡，故本院認為量
    處如主文所示之刑始屬適當，附此敘明。
據上論斷，應依刑事訴訟法第273條之1第1項、第299條第1項前
段，刑法第185條之3、第47條第1項，刑法施行法第1條之1，判
決如主文。
本案經檢察官乙○○到庭執行職務。
中　　華　　民　　國　　96　　年　　11　　月　　13　　日
                      交通法庭  法　官  陳淑勤
以上正本證明與原本無異。
如不服本判決應於收受本判決後10日內向本院提出上訴書狀，並
應敘述具體理由。如未敘述上訴理由者，應於上訴期間屆滿後20
日內向本院補提理由書狀（均須按他造當事人之人數附繕本）「
切勿逕送上級法院」。
                                書記官  陳金堂
中　　華　　民　　國　　96　　年　　11　　月　　13　　日
附錄本案論罪科刑法條全文：
刑法第185條之3
服用毒品、麻醉藥品、酒類或其他相類之物，不能安全駕駛動力
交通工具而駕駛者，處一年以下有期徒刑、拘役或三萬元以下罰
金。
